臺灣士林地方法院民事簡易判決
  110年度湖簡字第1005號
原      告  徐慈伶    居臺北市○○區○○街000巷00弄00號                          0樓
被      告  陳金海  
上列當事人間請求修復漏水等事件，經本院於民國111年3月3日
言詞辯論終結，判決如下：
    主      文
被告應將門牌號碼臺北市○○區○○○路0段00號4樓房屋浴室及後陽
台之漏水予以修復。
被告應給付原告新臺幣10,600元。
原告其餘之訴駁回。
訴訟費用新臺幣1,000元，由被告負擔二分之一即新臺幣500元，
餘由原告負擔。
本判決原告勝訴部分得假執行。但被告如以新臺幣80,000元為原
告預供擔保後，得免為假執行。 
    事實及理由要領
一、本判決依民事訴訟法第434條第1項規定，合併記載事實及理
    由要領，其中原告之主張與被告之答辯，並依同條項規定，
    分別引用原告之起訴狀、訴狀資料（民國111年2月15日提出
    ）、被告之答辯狀（同年2月18日、同年2月21日提出），以
    及本件111年3月3日言詞辯論筆錄。
二、本院之判斷：
　㈠查，原告主張其為門牌號碼臺北市○○區○○○路0段00號3樓房屋
    （下稱3樓）之所有權人，被告則為同址4樓房屋（下稱4樓
    ）所有權人之事實，有3樓之建物所有權狀影本與4樓之建物
    登記謄本在卷可參，堪信為真正。
　㈡原告另主張自109年10月起，3樓臥室與浴室之天花板和牆壁
    陸續出現滲漏水及壁癌情況，經其委請水電技師檢測後，得
    悉是4樓防水層破裂造成滲漏水，但通知被告修繕，被告拒
    不修繕，故訴請被告應將4樓之滲漏水情形修復，並賠償其
    損害等語。被告則抗辯3樓之漏水情形與伊4樓無關，應該是
    其他戶房屋（即隔壁之36號4樓）滲漏所造成，且110年3月2
    日之後，伊詢問原告3樓房客，都表示已無漏水情形等語。
    經查：
　⒈關於3樓漏水情形及原因，原告提出昱居工程水電技師於110
    年3月28日前往檢測後出具之紅外線熱影像檢測報告（見本
    院卷第15至25頁，下稱系爭檢測報告）及漏水照片6張為證
　　。由系爭檢驗報告其中多處檢測數據、照片與說明可知，3
    樓浴室天花板確有滲水之白華現象，4樓後陽台連接處之壁
    面亦有含水量過高之滲漏水跡象，另3樓房間天花板上方亦
    有滲水及白華狀況，4樓浴缸邊縫、馬桶固定水泥座、給水
    凡而均有滲漏狀況，且磁磚防水老化已滲漏積水及發霉等情
　　，3樓滲漏水應為4樓浴廁及後陽台防水層老化、排管滲漏等
    原因所致，系爭檢驗報告總結說明並建議4樓後陽台重作防
    水，及4樓進行浴廁翻修，重新配管及防水層重作，4樓接3
    樓之排水管接合處亦須修繕。酌以兩造建物為68年12月間建
    築完成，迄今已逾40餘年，縱使被告所述100年間曾整修過4
    樓浴盆屬實，仍不能排除上述相關設施及防水層長期使用而
    老化或破損等狀況。系爭檢測報告既有客觀之檢測數據紀錄
    及照片等為據，說明及建議亦合於事理及經驗法則，自堪憑
    採。
　⒉被告雖抗辯原告3樓漏水係其他戶造成，110年3月2日以後，3
    樓房客表示已無滲漏水情形云云，但為原告所否認，被告亦
    未能舉證以明。況且，系爭檢測報告所載檢測日期為110年3
    月28日，依檢測資料顯示，實不足憑認3樓已無滲漏水情形
    ，是被告此部分抗辯，自非可採。
　⒊被告所有4樓之浴室及後陽台有防水層老化、排管滲漏等問題
    ，既如上述，則原告基於所有權人地位，請求被告將4樓
　　浴室及後陽台漏水予以修復（即排除對原告3樓所有權之妨
    害），並賠償3樓因該滲漏水所造成之損害，即屬有據。　
　㈢以下審酌原告得請求之賠償金額：　　
　⒈修繕費之請求部分：
　　查，原告主張修繕3樓滲漏受損之費用為新臺幣（下同）53,
　　000元，業據提出工程估價單（見本院卷第27頁）為憑，且
    檢視該估價單上所載工程項目與金額，亦堪認合理。惟按，
    「負損害賠償責任者，除法律另有規定或契約另有訂定外，
    應回復他方損害發生前之原狀。」、「第1項情形，債權人
    得請求支付回復原狀所必要之費用，以代回復原狀。」民法
    第213條第1項、第3項定有明文。是損害賠償係應回復受損
    前之狀態，並非回復為新品。而建物及裝潢等附屬設備有一
    定之耐用年限，自應扣除合理之折舊，以回復原狀所必要之
    費用定其損害額。經核，兩造房屋係68年12月建造完成，原
    告於80年10月登記取得3樓（見本院卷第13頁、3樓建物所有
    權狀影本），本院參酌固定資產耐用年數表（建物耐用年數
    為50年、裝潢耐用年數為10年）、3樓已使用時間、滲漏受
    損狀況、修繕項目等情，認為上開修繕費用應扣除適當之折
    舊額，暨綜酌一切情狀後，酌定原告得請求被告賠償必要修
    繕費用之損害額，以10,600元為適當；超過部分，即難准許
　　。
　⒉租金損失與家具損壞之求償部分：
　　原告雖主張其另受有租金收入損失及家具損壞等情，但未舉
    證以明，故此部分之請求，無從准許。　
　⒊精神損失請求部分：
　　按，不法侵害其他人格法益而情節重大者，被害人雖非財產
    上之損害，亦得請求賠償相當之金額。民法第195條第1項固
    有明文。但就其他人格法益之侵害，須符合情節重大之要件
　　，始得援引此條規定請求賠償。查，原告雖主張受有精神上
    損害云云，然而，原告並未實際居住於3樓，係出租他人使
    用（參照本院卷第62頁之言詞辯論筆錄），是難認原告因本
    件滲漏水情形而有其他人格法益受侵害之事實，尤不足認定
　　侵害情節已達重大之程度，故原告請求被告賠償精神損失即
    非財產上損害，無從准許。
三、從而，原告本於所有權及侵權行為法律關係，請求被告應將
    4樓浴室及後陽台之漏水予以修復，並給付原告10,600元，
    為有理由，應予准許。逾此範圍之請求，則無理由，應予駁
    回。
四、本件係適用簡易訴訟程序，所為被告敗訴判決部分，應依職
    權宣告假執行；而被告陳明願供擔保，請准免為假執行，核
    無不核，爰酌定相當擔保金額准許之。
五、本件事證已明，兩造其餘攻擊防禦方法及所提證據，經審酌
    後認與判決結果不生影響，爰不再逐一論述，併此敘明。　
中　　華　　民　　國　　111 　年　　3 　　月　　25　　日
                  內湖簡易庭  法　官　施月燿
以上為正本係照原本作成。
如不服本判決，應於送達後20日內，向本院提出上訴狀並表明上
訴理由，如於本判決宣示後送達前提起上訴者，應於判決送達後
20日內補提上訴理由書（須依對造人數附繕本）。
中　　華　　民　　國　　111 　年　　3 　　月　　25　　日
                              書記官  朱鈴玉